【裁判字號】    89,簡上,259
【裁判日期】    890802
【裁判案由】    給付票款
【裁判全文】
臺灣臺北地方法院民事判決  八十九年度簡上字第二五九號
    上  訴  人  聯毅汽車有限公司
    法定代理人  丙○○
    訴訟代理人  丁○○
    被  上訴人  大安商業銀行股份有限公司
    法定代理人  甲○○
    訴訟代理人  乙○○
右當事人間請求給付票款事件，上訴人對於中華民國八十九年三月一日本院台北簡易
庭八十八年度北簡字第一六七八○號第一審判決提起上訴，本院判決如左：
    主  文
上訴駁回。
第二審訴訟費用由上訴人負擔。
    事  實
甲、上訴人方面：
  一聲明：
    (一)原判決廢棄，駁回被上訴人在第一審之訴。
    (二)第一、二審訴訟費用由被上訴人負擔。
  二陳述：系爭上訴人所簽發，發票日為八十八年十月十五日，付款人為華僑銀行城
          東分行，金額新台幣（下同）六十七萬五千元之支票（下稱系爭支票）是
          訴外人金泰通有限公司（下稱金泰通公司）於八十八年間與上訴人換票，
          金泰通公司於取得系爭支票後持以向被上訴人借款。實則兩造間並無債權
          債務關係存在，且金泰通公司所簽發交予上訴人收執之支票屆期不獲兌現
          ，系爭借款應由金泰通公司負責清償。
  三證據：提出支票、轉帳傳票各二紙及退票理由單、請款單各一紙為證。
丙、被上訴人方面：
  一聲明：如主文所示。
  二陳述：除與原審判決書所載相同者茲予引用外，補稱：上訴人與金泰通公司之間
          之債務糾紛，依法不得對抗被上訴人。
  三證據：援用原審之立證方法。
    理    由
一被上訴人起訴主張：其執有上訴人簽發之系爭支票，屆期提示不獲付款，爰依據票
  據之法律關係，請求上訴人給付票款及自支票提示日起算之利息等語。上訴人則以
  系爭支票係金泰通公司與之換票後持向被上訴人借款，因金泰通公司並未依約給付
  票款予上訴人，此筆款項應由金泰通公司負責償還等語置辯。
二經查：
  (一)被上訴人主張之事實，已據其提出與所述相符之支票及退票理由單各一紙為證，
    復為上訴人所不爭執，堪信為真。
  (二)上訴人對支票之真正並不爭執，惟抗辯其與被上訴人之前手金泰通公司間有債權
    債務關係存在，不應由其給付票款云云。依票據法第十三條前段「票據債務人不
    得以自己與發票人或執票人之前手間所存抗辯之事由對抗執票人」之規定，上訴
    人與金泰通公司間之債權債務關係，並不得對抗被上訴人，是其所為抗辯顯屬無
    據，自難憑採。
三按支票發票人應照支票文義擔保支票之支付；執票人向支票債務人行使追索權時，
  得請求自為付款提示日起之利息，如無約定利率者，依年利六釐計算，票據法第一
  百二十六條、第一百三十三條分別定有明文，從而被上訴人請求上訴人給付票款六
  十七萬五千元，及自系爭支票提示日即八十八年十月十五日起至清償日止，按年息
  百分之六計算之利息，為有理由，應予准許。原審判決認事用法並無違誤，上訴人
  仍執陳詞，指摘原判決不當，求予廢棄改判，並無理由，應予駁回。
據上論結，本件上訴為無理由，依民事訴訟法第四百三十六條之一第三項、第四百四
十九條第一項、第七十八條，判決如主文。
中      華      民      國    八十九    年      八      月     廿二     日
                                            民事第二庭審判長法官  丁蓓蓓
                                                            法官  王佳惠
                                                            法官  陳婷玉
右為正本係照原本作成
本判決不得上訴
中      華      民      國    八十九    年      八      月      廿二    日
                                                      法院書記官  王  儀


司法院資訊處製作；財團法人民間司法改革基金會備份。
